# 处置股份股权导致成本法转为权益法核算之盈余公积处理

提问人：hong910ye 时间：2018-02-11 13:46:44
请教陈版主，处置股份股权导致成本法转为权益法核算，在单体报表中对长投进行了追溯调整，同时调整了从购买日指处置日之间持续计算的损益及盈余公积，在合并层面这块盈余公积是否要抵消？如果抵消了，那么单体和合并的盈余公积不一致了，如果不抵消，是否在视同合并层面也追溯调整了一块盈余公积？

回答人：chenyiwei
一般理解合并报表中的盈余公积余额与个别报表应一致，因此在合并报表中，对这部分盈余公积不再进行调整。抵销分录仅针对未分配利润项目进行调节。